---
title: "Análise de dados musicais no `R`"
subtitle: 'Pré-Requisitos'
author: Bruna Wundervald & Julio Trecenti
output: pdf_document
---

```{r setup, include=FALSE}
knitr::opts_chunk$set(echo = TRUE)
```

Bem-vindos! Este documento contém as informações sobre os pré-requisitos do minicurso "Análise de dados musicais no `R`", a ser ministrado durante o IV SER, em Niterói, RJ. 

Espera-se que os participantes já tenham instalados em seu computador o `R` e o RStudio (ou outra IDE de preferência):

  - https://cran.r-project.org/doc/manuals/r-release/R-admin.html
  - https://www.rstudio.com/

As versões não devem fazer muita diferença, contanto que os pacotes descritos abaixo possam ser instalados.

## Pacotes 

Os seguintes pacotes serão usados no decorrer do minicurso:

  - `tidyverse`
  - `chorrrds`
  - `vagalumeR`
  - `Rspotify`
  - `tidytext`
  - `tm`
  - `lexiconPT`
  - `ggridges`
  - `chorddiag`: https://github.com/mattflor/chorddiag
  
Fora o último, todos estes pacotes estão no CRAN e não devem apresentar maiores problemas para a instalação. Para instalar, uma opção é:

```{r, eval = FALSE}
# Pacotes do CRAN
pacotes <- c("tidyverse", "chorrrds", "vagalumeR", "Rspotify", 
             "tidytext", "tm", "lexiconPT", "ggridges","devtools")

inst <-  try(lapply(pacotes, library, character.only = TRUE),
             silent = TRUE)
  
faltante <-  which(is.na(match(pacotes,installed.packages()[,'Package'])))

if(length(faltante)>0) {
  cat('Alguns pacotes estão faltando. Instalando...\n')
  cat(pacotes[faltante], '\n')
  lapply(pacotes[faltante], install.packages)
}

# chorddiag
devtools::install_github("mattflor/chorddiag")
```



## Noções

Este minicurso requer algumas noções básicas sobre `R`, expecialmente sobre os pacotes do `tidyverse`. Fora os pacotes epecíficos, nós utilizaremos intensivamente também:

  - `dplyr`
  - `stringr`
  - `purrr`
  - `ggplot2`
  
Para quem precisar dar uma relembrada no que estes pacotes fazem, nós recomendamos os materiais:

  - https://www.curso-r.com/material/
  - https://www.curso-r.com/blog/

De qualquer forma, as funções utilizadas ao longo do material serão sempre explicadas. 
  